臺灣臺南地方法院刑事判決
109年度交簡上字第145號
上  訴  人
即  被  告  謝豐鍵



上列上訴人即被告因過失傷害案件，不服中華民國109年8月17日
本院109年度交簡字第1424號刑事簡易判決（聲請簡易判決處刑
案號：109年度偵字第709號），提起上訴，本院管轄之第二審合
議庭判決如下：
    主  文
上訴駁回。
    事實及理由
一、本案經本院審理結果，認第一審判決認被告謝豐鍵犯刑法第
    284條前段之過失傷害罪，依刑事訴訟法第449條第1項前段
    、第454條第2項，刑法第284條前段、第62條前段、第41條
    第1項前段，刑法施行法第1條之1第1項之規定，量處拘役50
    日，並諭知如易科罰金，以新臺幣1,000元折算1日，認事用
    法及量刑均無不當，應予維持，並引用第一審判決書記載之
    事實、證據及理由（如附件）。
二、被告上訴意旨略以：本件檢察官聲請簡易判決處刑書記載告
    訴人吳松樺「受有左側肱骨大粗隆閉鎖性骨折、四肢多處擦
    傷及挫傷之傷害」，然卷內高雄榮總臺南分院診斷證明書雖
    記載上述病名，然醫囑部分並未述即此部分問題，則告訴人
    是否受有上述傷勢，非無疑義，原審據該診斷證明書為量刑
    依據，顯有違誤；又原審量刑過重，請撤銷改判較輕之刑等
    語。
三、經查：
　㈠本院就卷存診斷證明書記載之內容項高雄榮民總醫院臺南分
    院函詢結果，該院復稱：告訴人經電腦斷層檢查，報告為「
    左側肱骨大粗隆閉鎖性骨折」，有該院109年10月6日高總南
    醫字第1092101084號函及該函檢附之更正後診斷證明書一份
    在卷可參（見本院卷第23至25頁），則上訴意旨指摘告訴人
    傷勢可疑，已屬無據。
　㈡又關於刑之量定，為求個案裁判之妥當性，法律賦予法院裁
    量之權，量刑輕重，屬為裁判之法院得依職權自由裁量之事
    項，苟其量刑已以行為人之責任為基礎，並斟酌刑法第57條
    各款所列情狀，在法定刑度內，酌量科刑，如無偏執一端，
    致明顯失出、失入等科罰與罪責不相當之情形，上級審法院
    即應予尊重，不得單就量刑部分遽指為不當或違法（最高法
    院96年台上字第7018號判決意旨參照）。查本案原審量刑之
    酌科，係綜據被告為本件交通事故肇事原因，致告訴人受傷
    、告訴人所受之傷勢、兩造迄未達成民事和解，惟告訴人已
    提起附帶民事訴訟及被告犯後態度等一切情狀，為謹慎之裁
    量，並無違法或顯然失出失入，亦無何科罰與罪責不相當之
    瑕疵可指。則於本件量刑基礎並無變動下，本院對於原審之
    量刑，自應予以尊重。被告上訴仍執前詞，指摘原審量刑過
    重，並無理由。
四、綜上所述，本件被告上訴無理由，應予駁回。
據上論斷，應依刑事訴訟法第455條之1第1項、第3項、第373條
、第368條，判決如主文。
本案經檢察官李宗榮聲請簡易判決處刑，檢察官呂舒雯到庭執行
職務。 　　 
中　　華　　民　　國　　110 　年　　12　　月　　16　　日
　　　　　　　　　刑事第十四庭  審判長法　官　周紹武
　　　　　　　　　                    法  官  蕭雅毓
　　　　　　　　　                    法  官  林岳葳
以上正本證明與原本無異
本判決不得上訴
        　　　　　　　　　　　　　　　書記官　謝盈敏
中　　華　　民　　國　　110 　年　　12　　月　　16　　日
附錄本案論罪科刑法條：
中華民國刑法第284條
因過失傷害人者，處1年以下有期徒刑、拘役或10萬元以下罰金
；致重傷者，處3年以下有期徒刑、拘役或30萬元以下罰金。

附件：
臺灣臺南地方法院刑事簡易判決
                                   109年度交簡字第1424號
聲　請　人　臺灣臺南地方檢察署檢察官
被　　　告　謝豐鍵　男　（民國00年0月00日生）
                    身分證統一編號：Z000000000號
                    住○○市○○區○○路00巷0號
                    居臺南市○○區○○路00巷00○0號
上列被告因過失傷害案件，經檢察官聲請以簡易判決處刑（109
年度偵字第709 號），本院判決如下：
    主  文
謝豐鍵犯過失傷害罪，處拘役伍拾日，如易科罰金，以新臺幣壹
仟元折算壹日。
    事實及理由
一、本件犯罪事實及證據均引用檢察官聲請簡易判決處刑書之記
    載（如附件）。
二、核被告謝豐鍵所為，係犯刑法第二百八十四條前段之過失傷
    害罪。被告於肇事後，在未有偵查犯罪職務之機關或公務員
    發覺其為犯罪人前，即於現場向處理本件道路交通事故，尚
    不知肇事者為何人之現場處理員警供承其為肇事人，自首並
    接受裁判等情，有臺南市政府警察局永康分局交通分隊道路
    交通事故肇事人自首情形紀錄表一份在卷可稽（見警卷第三
    十九頁），依刑法第六十二條前段之規定減輕其刑。爰審酌
    本件交通事故係被告肇事原因而致告訴人吳松樺受傷、告訴
    人所受之傷勢、未達成民事和解賠償損害，惟已提起附帶民
    事訴訟及被告犯後態度等一切情狀，量處如主文所示之刑，
    並諭知易科罰金之折算標準。
三、據上論斷，應依刑事訴訟法第四百四十九條第一項前段、第
    四百五十四條第二項，刑法第二百八十四條前段、第六十二
    條前段、第四十一條第一項前段，刑法施行法第一條之一第
    一項，逕以簡易判決處如主文所示之刑。
四、如不服本判決，得自收受送達之翌日起二十日內，向本院提
    起上訴。
中　　華　　民　　國　 109　　年　　8 　　月　　17　　日
                  刑事第十六庭  法  官  鍾邦久
以上正本證明與原本無異。
                                書記官  黃憶筑
中　　華　　民　　國　 109　　年　　8 　　月　　17　　日
附錄本案論罪科刑法條全文：
中華民國刑法第284條：
（過失傷害罪）
因過失傷害人者，處1 年以下有期徒刑、拘役或10萬元以下罰金
；致重傷者，處3 年以下有期徒刑、拘役或30萬元以下罰金。
附件：
臺灣臺南地方檢察署檢察官聲請簡易判決處刑書
                                      109年度偵字第709號
    被　　　告　謝豐鍵
上列被告因過失傷害案件，業經偵查終結，認為宜以簡易判決處
刑，茲將犯罪事實及證據並所犯法條分敘如下：
        犯罪事實
一、謝豐鍵於民國108 年8 月13日22時45分許，駕駛車牌號碼
    000- 0000 號自小客車，沿臺南市永康區復興路由西往東行
    駛，途經該路367 號前時，超越同向在前行駛，由吳松樺駕
    駛之車牌號碼000-000 號普通重型機車時，應注意且能注意
    而疏未離意保持安全間隔距離，貿然超越，致擦撞吳松樺駕
    駛之機車，吳松樺因而人車倒車，受有左側肱骨大粗隆閉鎖
    性骨折、四肢多處擦傷及挫傷之傷害。謝豐鍵於未經有犯罪
    偵查權限之人發覺前，向到場處理之員警自首為肇事人。
二、案經吳松樺訴由臺南市政府警察局永康分局移送偵辦。
        證據並所犯法條
一、證據：
  ㈠被告謝豐鍵警詢、偵查中之陳述。
  ㈡告訴人吳松樺警詢、偵查中之陳述。
  ㈢臺南市政府警察局永康分局道路交通事故現場圖、道路交通
    事故調查報告表㈠、㈡、道路交通事故肇事人自首情形紀錄
    表各1 紙、現場照片25張、監視器錄影畫面翻拍照片2 張。
  ㈣高雄榮總臺南分院診斷證明書1紙。
  ㈤臺南市車輛行車事故鑑定委員會鑑定意見書。
二、所犯法條：
    核被告所為，係犯刑法第284條前段之過失傷害罪嫌。
三、依刑事訴訟法第451條第1項聲請逕以簡易判決處刑。
    此　　致
臺灣臺南地方法院
中　　華　　民　　國　 109　　年　　5 　　月　　13　　日
                              檢察官   李宗榮
本件正本證明與原本無異
中　　華　　民　　國　 109　　年　　5 　　月　　20　　日
                              書記官   陳湛繹